臺灣高等法院刑事裁定
110年度抗字第1907號
抗  告  人  
即  受刑人  劉文偉



上列抗告人因聲請定其應執行刑案件，不服臺灣桃園地方法院11
0年10月14日所為駁回定應執行刑抗告之裁定（110年度聲字第35
號），提起抗告，本院裁定如下：
    主  文
抗告駁回。
    理  由
一、原裁定意旨略以：抗告人即受刑人劉文偉因詐欺等案件，先
    後經法院判決確定，由臺灣桃園地方檢察署檢察官聲請定應
    執行刑，經原審以110年度聲字第35號裁定應執行有期徒刑1
    6年8月，該裁定正本於民國110年1月25日送達於被告所在處
    所即法務部○○○○○○○○○○○，並由其本人親自簽名收受，有原
    審送達證書1紙在卷可憑。該裁定之抗告期間最末日為110年
    2月1日，而抗告人係於同年月18日始向法務部○○○○○○○遞狀
    轉送原審法院提起抗告，有「刑事聲明異議狀」上之法務部
    ○○○○○○○書狀收受章在卷可佐，足認被告就上開裁定所為抗
    告，已逾抗告期間，其所提抗告不合法律上之程式，且無從
    補正，應予駁回等語。
二、抗告意旨略以：受刑人於借提至臺北監獄臺北分監時未收受
    原裁定，係於新竹監獄時收受，於法定期間內遞送書狀至原
    審法院提起抗告，又受刑人收受本件裁定前，收悉臺灣高等
    法院台中分院（下稱臺中高分院）之裁定1份，故亦具狀至
    臺中高分院提抗告，復受刑人雖不諳法律，對於原裁定仍於
    法定期間內具狀提出聲明異議，應視為有效救濟等語。
三、按抗告期間，除有特別規定外，為5日，自送達裁定後起算
    ，刑事訴訟法第406條前段定有明文。次按在監獄或看守所
    之被告，於上訴期間內向該管長官提出上訴書狀者，視為上
    訴期間內之上訴，且為抗告程序所準用，刑事訴訟法第351
    條第1項、第419條亦有明文規定。是收容於監所等矯正機構
    之被告提起抗告者，不論係向監所長官提出抗告書狀，抑或
    逕向原審法院提出抗告書狀，均無不可；其向監所長官提出
    抗告書狀，準用刑事訴訟法第351條第1項規定，必在抗告期
    間內提出者，始視為抗告期間內之抗告，與監所長官何時將
    抗告書狀送交法院收文無關，且條文既規定視為上訴期間內
    之上訴，故該監所雖不在法院所在地，亦無庸扣除其在途期
    間（最高法院106年度台抗字第593號裁定意旨參照）。如逾
    期始向該監所長官提出抗告書狀，即不得視為抗告期間內之
    抗告，因無扣除在途期間之可言，其抗告仍屬逾期。
四、經查，本件受刑人因詐欺等案件，經原審法院於110年1月19
    日以110年度聲字第35號裁定應執行有期徒刑16年8月，該裁
    定正本於110年1月25日送達於法務部○○○○○○○○○○○，由受刑
    人本人親自簽名收受乙節，有原審法院送達證書1紙在卷可
    查。則本件抗告期間屆滿日，應自送達裁定之翌日起算5日
    即110年1月30日，惟因該日為星期日，故順延至次一上班日
    即110年2月1日已屆滿。然抗告人遲至110年2月18日始向監
    所長官提出本件抗告，此有法務部○○○○○○○收狀日戳章可憑
    （參見原審110年度聲字第35號影卷一第75頁），揆諸上述
    說明，顯已逾法定抗告期間，且無從補正，其抗告顯非合法
    ，依法自應駁回其抗告。原裁定因而以抗告逾期為由，駁回
    其抗告，經核並無不合。受刑人雖執前詞提起抗告，然所述
    事由，悉與其抗告是否逾期無涉，自難憑採。綜上，原裁定
    並無違誤或不當，本件抗告為無理由，應予駁回。
五、應依刑事訴訟法第412條，裁定如主文。
中　　華　　民　　國　　110 　年　　12　　月　　9 　　日
                  刑事第十七庭  審判長法　官  鄭水銓
                                      法　官  沈君玲
                                      法　官  姜麗君
以上正本證明與原本無異。
如不服本裁定，應於收受送達後五日內向本院提出抗告狀。
                                      書記官  許俊鴻
中　　華　　民　　國　　110 　年　　12　　月　　10　　日